臺灣臺南地方法院民事判決　　　　　　　 96年度訴字第732號
原　　　告　台灣中小企業銀行股份有限公司
法定代理人　戊○○
訴訟代理人　甲○○
被　　　告　丁○○○○○○○○.
　　　　　　丙○○
被　　　告　乙○○
上列當事人間請求給付借款事件，經本院於民國96年6月21日言
詞辯論終結，判決如下：
    主  文
被告丁○○○○○○○○、被告丙○○、被告乙○○應連帶給付
原告附表編號一、二所示之金額、利息及違約金。
被告丁○○○○○○○○、被告丙○○應連帶給付原告附表編號
三、四所示之金額、利息及違約金。
被告胡榮哲應給付原告新台幣陸萬參仟肆佰伍拾壹元，其中新台
幣陸萬貳仟伍佰捌拾柒元部分自民國九十六年三月二日起至清償
日止，按週年利率百分之十五點八計算之利息，暨延滯第一個月
按新台幣壹佰元、延滯第二個月按新台幣參佰元、延滯第三個月
以上按月以新台幣陸佰元計算之手續費。
訴訟費用新台幣肆萬貳仟貳佰捌拾參元，由被告丁○○○○○○○○、被告丙○○、被告乙○○連帶負擔新台幣伍仟零柒拾肆元
；被告丁○○○○○○○○、被告丙○○連帶負擔新台幣參萬陸
仟參佰陸拾參元；被告胡榮哲負擔新台幣捌佰肆拾陸元。
本判決第一項、第三項得假執行。
    事實及理由
一、本件被告丁○○○○○○○○、丙○○未於言詞辯論期日到
    場，核無民事訴訟法第386條所列各款情形，爰依原告之聲
    請，由其一造辯論而為判決。
二、原告主張如下：
  (一)被告丁○○○○○○○○於民國93年9月24日邀同其餘被告
    為連帶保證人，分別向原告借款新台幣（下同）1,000,000
    元（下稱第一筆借款）及2,000,000元（下稱第二筆借款）
    ，且約定借款期間均為二年即自93年9月24日起至96年9月24
    日止，利息部分，第一筆借款按原告放款基準利率加年息百
    分之4計付，並同意隨原告基準利率調整而調整，第二筆借
    款則按原告基準利率加年息百分之2計付，亦同意隨原告基
    準利率調整而調整，清償方式則依年金法按月攤還本息。又
    借款期間如有遲延還本或付息時，均自遲延時起，逾期在6
    個月以內部分，按約定利率百分之10，逾期超過6個月部分
    ，按約定利率百分之20計付違約金。詎被告取得上開借款後
    ，第一筆借款自96年4月24日起、第二筆借款自96年3月24日
    起均未再清償任何本息，尚欠本金152,642元及350,042元，
    依約上開借款已喪失期限利益，債務視為到期。
  (二)被告丁○○○○○○○○復於94年11月15日及95年7月20日
    陸續邀同被告丙○○為連帶保證人，向原告借款3,000,000
    元（下稱第三筆借款）及2,000,000元（下稱第四筆借款）
    ，並與原告約定借款期間均為3年，利息部分均按原告放款
    基準利率加年息百分之2.8計付，並同意隨原告基準利率調
    整而調整，清償方式則依年金法按月攤還本息。又借款期間
    如有遲延還本或付息時，均自遲延時起，逾期在6個月以內
    部分，按約定利率百分之10，逾期超過6個月部分，按約定
    利率百分之20計付違約金。被告取得上開借款後，第三筆借
    款自96年1月15日起、第四筆借款自96年1月20日起亦未再清
    償任何本息，尚欠本金1,901,117元及1,693,008元，依約上
    開借款亦喪失期限利益，債務視為到期。
  (三)被告胡榮哲另於94年12月5日向原告申辦信用卡，經原告審
    核後，交付卡號為0000-0000-0000-0000之信用卡予其使用
    ，且約定其得於原告核給之信用額度內，持信用卡在特約商
    店簽帳消費，並由原告先行墊款，其再依原告寄發之繳款單
    ，於繳款期限清償全數消費款，或選擇以循環信用之方式彈
    性付款，亦即僅需繳交最低應繳金額，其餘消費款自出帳單
    日起至清償日止，按年利率15.8﹪計收循環利息，惟其如有
    遲延繳款，則延滯第一個月需加收100元手續費、延滯第二
    個月加收300元手續費、延滯第三個月以上按月加收600元手
    續費。惟被告胡榮哲持有原告交付之信用卡後，自96年3月
    16日起即未依據繳款期限清償消費款，計至96年3月1日止積
    欠之消費款為62,587元。
  (四)被告等積欠之上開借款或信用卡消費款，屢經原告催討，均
    無所獲，為此訴請被告連帶返還上開借款本金及自遲延時起
    按約定利率計算之利息及違約金，及請求被告胡榮哲返還積
    欠之消費款、利息及手續費等語。
  (五)聲明：求為判決如主文所示。
三、被告胡榮哲、丙○○二人未於言詞辯論期日到場，亦未提出
    準備書狀作何聲明或陳述。
四、查原告主張上揭事實，業據提出與其所述相符之借據、授信
    約定書、連帶保證書、繳息還款明細、存款轉帳收入傳票、
    信用卡申請書、信用卡消費交易明細表、信用卡會員約定條
    款修改對照表、放款利率歷史資料表及戶籍謄本為證，且據
    被告乙○○到庭自認擔任上開借款保證人之事實無訛。是以
    ，被告胡榮哲、丙○○二人雖未於言詞辯論期日到場，亦未
    提出書供本院參酌，本院綜合上開事證，可信原告主張為真
    實。從而，原告本於消費借貸及連帶保證之法律關係，請求
    被告分別連帶給付如附表所示之金額、利息及違約金，均有
    理由，應予准許。
五、按訴訟費用，由敗訴之當事人負擔。共同訴訟人因連帶或不
    可分之債敗訴者，應連帶負擔訴訟費用。法院為終局判決時
    ，應依職權為訴訟費用之裁判。民事訴訟法第78條、第85條
    第2項及第87條第1項分別定有明文。本件已分別為被告敗訴
    之判決，又因本件訴訟除原告支出裁判費42,283元，兩造未
    有其餘費用支出，本件訴訟費用額應確定為42,283元，爰於
    主文第2項為訴訟費用負擔之諭知。又本判決第一項及第三
    項所命被告連帶給付或給付之金額均未逾500,000元，併依
    職權宣告假執行。
六、結論：原告之訴為有理由，依民事訴訟法第385條第1項前段
    、第78條、第85條第2項、第87條第1項、第389條第1項第5
    款，判決如主文。
中　　華　　民　　國　　96　　年　　6 　　月　　25　　日
                  民事第五庭    法　官　許蕙蘭
以上正本係照原本作成
如對本判決上訴，須於判決送達後20日內向本院提出上訴狀
中　　華　　民　　國　　96　　年　　6 　　月　　25　　日
                                書記官　黃鋕偉
 附表
┌─┬──────┬─────────────────────┬─────────────────┐
│編│本金餘額　　│                   　利　　　　　　息　　 │  違　　約　　金　　              │
│　│   或       ├──────────────┬──────┼─────────────────┤
│號│ 消費款　   │  起　　　迄　　　日        │  利　率　  │                                  │
│  │（新台幣）  │                            │            │                                  │
├─┼──────┼──────────────┼──────┼─────────────────┤
│一│  152,642元 │自96年4月25日起至清償日止   │  7.83％    │ 自96年5月26日起至清償日止，逾期在│
│  │　          │                            │            │ 6 個月以內，按上開利率10％；逾期6│
│  │            │                            │            │ 個月以上，按上開利率20％計算。   │
├─┼──────┼──────────────┼──────┼─────────────────┤
│二│  350,042元 │自96年3月25日起至清償日止   │  4.325％   │ 自96年4月26日起至清償日止，逾期在│
│  │　          │                            │            │ 6 個月以內，按上開利率10％；逾期6│
│  │            │                            │            │ 個月以上，按上開利率20％計算。   │
├─┼──────┼──────────────┼──────┼─────────────────┤
│三│1,901,117元 │自96年1月16日起至清償日止   │  6.63％    │ 自96年2月17日起至清償日止，逾期在│
│  │　          │                            │            │ 6 個月以內，按上開利率10％；逾期6│
│  │            │                            │            │ 個月以上，按上開利率20％計算。   │
├─┼──────┼──────────────┼──────┼─────────────────┤
│四│1,693,008元 │自96年1月21日起至清償日止   │  6.63％    │ 自96年2月22日起至清償日止，逾期在│
│  │　          │                            │            │ 6 個月以內，按上開利率10％；逾期6│
│  │            │                            │            │ 個月以上，按上開利率20％計算。   │
└─┴──────┴──────────────┴──────┴─────────────────┘
